Comptabilité de l'étude XXIII (1771-1963)
Archives nationales (France)
- Registres de comptes d'étude., 1937-1945; MC/CT/XXIII/240 - MC/CT/XXIII/243
  - Registre de comptes d'étude., MC/CT/XXIII/240
    Volume des pages 701 à 1400, ouvert en mars 1937.
  - Registre de comptes d'étude., MC/CT/XXIII/241
    Volume des pages 2101 à 2800, ouvert en juillet 1942.
  - Registre de comptes d'étude., MC/CT/XXIII/242
    Volume des pages 2801 à 3500, ouvert en juin 1945.
  - Registre de comptes d'étude., MC/CT/XXIII/243
    Volume des pages 3501 à 4200, ouvert en janvier 1948.
- Registres de comptes de dépôts., 1937-1948; MC/CT/XXIII/244 - MC/CT/XXIII/248
  La pagination des registres est continue. Présentation par noms de clients.
  Manque le volume comportant les pages 1 à 700.
  - Registre de comptes de dépôts., MC/CT/XXIII/244
  - Registre de comptes de dépôts., MC/CT/XXIII/245
    Volume des pages 1401 à 2100, ouvert en avril 1939.
  - Registre de comptes de dépôts., MC/CT/XXIII/246
    Volume des pages 2101 à 2800, ouvert en octobre 1942.
  - Registre de comptes de dépôts., MC/CT/XXIII/247
    Volume des pages 2801 à 3500, ouvert en octobre 1945.
  - Registre de comptes de dépôts., MC/CT/XXIII/248
    Volume des pages 3501 à 4200, ouvert en septembre 1948.
- Livre de dépôt de titres et valeurs., juillet 1890 - juin 1930; MC/CT/XXIII/249 - MC/CT/XXIII/252
  Dans le livre de dépôt de titres et valeurs sont mentionnées, jour par jour, par ordre chronologique, au nom de chaque client, les entrées et sorties des titres et valeurs au porteur ou nominatifs, avec indication de leurs numéros.
  - Registre A., juillet 1890 - mai 1902; MC/CT/XXIII/249
  - Registre B., mai 1902 - juillet 1913; MC/CT/XXIII/250
  - Registre C., août 1913 - décembre 1922; MC/CT/XXIII/251
  - Dépôt de titres et valeurs., janvier 1923 - juin 1930; MC/CT/XXIII/252
- Registre des propriétaires de valeurs., 1880-1890; MC/CT/XXIII/253
  Registre comportant en tête une table alphabétique.
- Journal des intérêts., juillet 1863 - décembre 1873; MC/CT/XXIII/254 - MC/CT/XXIII/257
  Journal des recettes et des paiements d'intérêts de capitaux, arrérages de rentes, loyers, etc.
  - Journal des intérêts., juillet 1863 - juin 1866; MC/CT/XXIII/254
    Registre n° 1, de 200 pages.
  - Journal des intérêts., juillet 1866 - novembre 1868; MC/CT/XXIII/255
    Registre n° 2, de 180 pages.
  - Journal des intérêts., décembre 1868 - juillet 1871; MC/CT/XXIII/256
    Registre n° 3, de 188 pages.
  - Journal des intérêts., août 1871 - décembre 1873; MC/CT/XXIII/257
    Registre n° 4, de 200 pages.
- Grand livre des intérêts., janvier 1862 - juillet 1864; MC/CT/XXIII/258
  Registre des intérêts dus par les clients (avec table alphabétique en tête).
- Banque de France., septembre 1934 - juin 1963; MC/CT/XXIII/259 - MC/CT/XXIII/266
  Livres des opérations de l'étude à la Banque de France (crédit et débit), classées chronologiquement.
  - Banque de France., septembre 1934 - novembre 1938; MC/CT/XXIII/259
  - Banque de France., décembre 1938 - février 1944; MC/CT/XXIII/260
  - Banque de France., mars 1944 - février 1948; MC/CT/XXIII/261
  - Banque de France., février 1948 - novembre 1951; MC/CT/XXIII/262
  - Banque de France., décembre 1951 - février 1955; MC/CT/XXIII/263
  - Banque de France., mars 1955 - décembre 1957; MC/CT/XXIII/264
  - Banque de France., janvier 1958 - août 1960; MC/CT/XXIII/265
  - Banque de France., septembre 1960 - juin 1963; MC/CT/XXIII/266
- Caisse des dépôts et consignations., juin 1947 - mai 1957; MC/CT/XXIII/267 - MC/CT/XXIII/268
  Livres des opérations de l'étude à la Caisse des dépôts et consignations.
  - Caisse des dépôts et consignations., juillet 1947 - avril 1955; MC/CT/XXIII/267
  - Caisse des dépôts et consignations., mai 1955 - mai 1957; MC/CT/XXIII/268